【裁判字號】    97,抗,310
【裁判日期】    970922
【裁判案由】    拍賣抵押物
【裁判全文】
臺灣臺中地方法院民事裁定               97年度抗字第310號
抗  告  人  大容建設有限公司
法定代理人  甲○○
相  對  人  台中商業銀行股份有限公司
法定代理人  乙○○
上列抗告人與相對人間拍賣抵押物事件，對於中華民國97年8月
25日本院簡易庭所為裁定（97年度拍字第850號）提起抗告，本
院裁定如下：
    主    文
抗告駁回。
抗告程序費用新臺幣壹仟元由抗告人負擔。
    理    由
一、按抵押權人，於債權已屆清償期而未受清償，得聲請法院拍
    賣抵押物，就其賣得價金而受清償，民法第873條定有明文
    。如對於抵押權所擔保之法律關係有爭執時，亦應由有爭執
    之人提起訴訟，以求解決，不得僅依抗告程序聲明其有爭執
    ，並據為廢棄拍賣裁定之理由（最高法院51年台抗字第269
    號判例參照）。易言之，聲請法院裁定准許拍賣抵押物，係
    屬非訟事件，為裁定之法院僅就抵押權人所提出之債權憑證
    、抵押權設定契約書、他項權利證明書、不動產登記謄本為
    形式上之審查，無從審酌實體事項之法律關係。抗告法院亦
    僅能就形式要件是否具備為審查，不得審究抗告人所爭執之
    實體事項。
二、本件相對人主張抗告人以如原審裁定附表所示之不動產設定
    最高限額新台幣（下同）26,400,000元之抵押權，擔保對於
    相對人之債務（抗告人分別於95年8月10日、96年11月23日
    向相對人借款3,000,000元、20,000,000元，清償日期分別
    為99年8月10日、97年11月23日），詎抗告人自97年4月23日
    起未按期繳納本息，喪失期限利益，債務視同全部到期，尚
    欠本金1,753,184、20,00,000元及利息、違約金未清償，爰
    依上開規定聲請裁定拍賣抵押物等情，業據提出土地登記謄
    本、他項權利證明書、抵押權設定契約書、放款明細表等影
    本為證，經原審審查其形式要件業已具備，裁定准許拍賣抵
    押物，即無不合。
三、抗告意旨泛稱本件尚有爭議之處，債權之確認及到期仍有爭
    議云云，核為實體事項之爭執，非抗告法院所得審究，應由
    抗告人提起訴訟，以求解決。而相對人實行系爭抵押權之形
    式要件既已具備，原審所為之裁判並無違誤，抗告意旨請求
    廢棄原裁定，為無理由，應予駁回。
四、結論：本件抗告為無理由，依非訟事件法第46條、第21條第
    2項、第24條第1項，民事訴訟法第495條之1第1項、第449條
    第1項、第78條，裁定如主文。
中    華    民    國    97    年    9     月    22    日
                  民事第二庭    審判長法  官  許秀芬
                                      法  官  林宗成
                                      法  官  王邁揚
如不服本裁定，僅得於收受本裁定正本送達後10日內，以適用法
規顯有錯誤為理由，向本院提出再抗告狀（須附繕本並繳納再抗
告裁判費新台幣1,000元），經本院許可後始可再抗告。
中    華    民    國    97    年    9     月    22    日
                                      書記官


司法院資訊處製作；財團法人民間司法改革基金會備份。
